# 请教陈版，企业当期收入大幅下降收入较低，对应的成本？

提问人：heshoucheng 时间：2018-04-16 11:27:34
请教陈版，企业当期收入大幅下降收入较低，但是对应的直接人工以及生产制造的固定成本很高，该部分成本应结转营业成本还是管理费用？若是结转营业成本，会导致毛利率负值较大。

回答人：chenyiwei
可参考：《瑞华研究 2010 ～ 2016 汇编》之“问题1-5-2（生产不饱和期固定费用分摊的问题）”。